最　高　行　政　法　院　裁　定
　　　　　　　　　　　　　94年度裁字第01668號
上　訴　人　乙○○
　　　　　　丙○○
被 上訴 人　財政部高雄關稅局
代　表　人　甲○○
上列當事人間因私運貨物進口事件，上訴人對於中華民國92年12
月30日高雄高等行政法院91年度訴更字第12號判決，提起上訴，
本院裁定如下：
　　主  文
上訴駁回。
上訴審訴訟費用由上訴人負擔。
　　理  由
一、按對於高等行政法院判決之上訴，非以其違背法令為理由，
    不得為之，行政訴訟法第242條定有明文。依同法第243條第
    1項規定，判決不適用法規或適用不當者，為違背法令；判
    決有同法條第2項所列各款情形之一者，為當然違背法令。
    又提起上訴，應以上訴狀表明上訴理由並應添具關於上訴理
    由之必要證據，復為同法第244條第1項第4款及第2項所明定
    。是當事人提起上訴，如以原審判決有不適用法規或適用不
    當為理由時，其上訴狀應有具體之指摘，並揭示該法規之條
    項或其內容；如以原審判決有上開規定所列各款情形之當然
    違背法令為理由時，其上訴狀應揭示合於該款之事實。如上
    訴狀未依此項方法表明，或其所表明者，顯與上開法條規定
    之情形不相合時，即難認為已對原審判決之違背法令有具體
    之指摘。又個人主觀法律見解與原判決歧異，要難謂為適用
    法規錯誤，其上訴自難認為合法。
二、本件上訴人對於高雄高等行政法院91年度訴更字第12號判決
    提起上訴，雖以：本件實際貨主為尤華恩，而非上訴人等。
    上訴人係向尤華恩購買系爭花崗石，而尤華恩如何借用義展
    興公司名義申報進口，上訴人等均不知情，自難謂有私運貨
    物進口之故意，此見尤華恩、黃文彬與義展興公司負責人鄭
    石王於原審之證詞自明。且賴欽聰係合法取得輸入許可證，
    業經法院判決無罪，而許可證上並載明原產地為大陸。又系
    爭花崗石雖為大陸地區原材料，惟嗣經第三國菲律賓加工而
    轉型為該國製造之產品，是本件係合法報運進口。縱認本件
    有私運貨物進口之事實，惟被上訴人對於押款放行在先之核
    定於87年9月按C3應經查驗人員查驗方式放行，已發生一定
    之公法上效果，從而88年1月14日認定來貨為大陸石材，亦
    僅能依虛報進口對報關貨主義展興公司及實際貨主尤華恩處
    罰。原審未予詳查，逕駁回上訴人之訴，顯有判決適用法規
    不當及判決不備理由及理由矛盾之違誤云云，請求廢棄原判
    決。
三、查原判決依訴外人尤華恩及上訴人二人在法務部調查局航業
    海員調查處之供述，認上訴人二人為系爭貨物之實際貨主，
    透過訴外人尤華恩借用義展興公司名義申報進口中國大陸之
    花崗石石板，卻於進口報單申報產地為菲律賓，上訴人就此
    報運貨物進口而虛報貨物產地之違法情事，顯有故意，且國
    貿局核發系爭輸入許可證所依憑之內政部同意函已經內政部
    註銷，上訴人自不得僅憑該輸入許可證形式上未經撤銷，即
    謂其本件進口行為係屬合法等由，而駁回上訴人之訴。上訴
    人執詞主張海關緝私條例第36條及第37條之違章處罰對象，
    僅限於報運名義人云云，係其一己主觀之見。至其餘主張事
    項，係就原審判決事實之認定與證據之取捨，任意指摘；惟
    就原審判決以上訴人起訴為無理由，駁回上訴人之起訴，究
    有何違背法令，未能為具體說明。揆諸首揭說明，其上訴難
    謂合法，應予駁回。
四、依行政訴訟法第249條第1項前段、第104條、民事訴訟法第
    95條、第78條、第85條第1項前段，裁定如主文。
中    華    民    國    94    年    8     月    25    日
                  第四庭審判長法  官　趙　永　康
                              法  官　鄭　淑　貞
                              法  官　黃　淑　玲
                              法  官　侯　東　昇
                              法  官　林  文  舟
以  上  正  本  證  明  與  原  本  無  異
中    華    民    國    94    年    8    月    25     日
　　　　　　　　　　　　　　　書記官　阮　桂　芬
